# 关于互联网推广费用的分摊问题

提问人：随 风 8373 时间：2021-08-05 11:33:07
甲公司主业销售游戏点卡，主要通过线上销售，通过在抖音上投放广告引流。 19 年全年针对A点卡的抖音推广费是 1000 万，当年对应实现A产品销售收入是 2 亿元， 20 年对应实现收入 6000 万元， 21 年对应实现收入 3000 万元，公司历来的推广实现的收入都会有个实现收入的期间，一般第 1 年60%-70%、第 2 年15%-25%，第 3 年10%左右。在这种情况下是否可按一定的方法进行广告费用在后续年度的递延分摊

回答人：chenyiwei
不可以。广告、推广费都应在接受广告发布、推广服务的期间内直接计入损益，不可递延到后续年度或期间。